【裁判字號】    98,交聲,1413
【裁判日期】    990115
【裁判案由】    聲明異議
【裁判全文】
臺灣臺南地方法院交通事件裁定        98年度交聲字第1413號
原處分機關    交通部公路總局嘉義區監理所臺南監理站
異  議  人
即受處分人    甲○○
上列異議人即受處分人因違反道路交通管理處罰條例案件，對於
交通部公路總局嘉義區監理所臺南監理站民國98年11月9 日所為
之裁決處分（處分案號：嘉監南字第裁74-S00000000號）聲明異
議，本院裁定如下：
    主  文
異議駁回。
    理  由
一、原處分意旨略以：異議人即受處分人甲○○（下稱異議人）
    騎乘其所有車牌號碼L8T-107 號重型機車，於民國98年5 月
    11日13時20分許，在臺南市○○路與中正路之交岔路口處，
    因駕車行經設有燈光號誌管制之交岔路口闖紅燈，遭臺南市
    警察局第二分局警員當場攔停製單舉發，嗣經原處分機關即
    交通部公路總局嘉義區監理所臺南監理站認其違規事證明確
    ，依照道路交通管理處罰條例第53條第1 項、第63條第1 項
    第3 款及違反道路交通管理事件統一裁罰基準表之規定，裁
    處異議人罰鍰新臺幣（下同）4,500 元，並記違規點數3 點
    等處分。
二、本件聲明異議意旨略以：異議人遭員警開單舉發時，因員警
    說會寄劃撥單再去繳費，故異議人因未收到劃撥單而遲未繳
    款，為此聲明異議等語。
三、按汽車駕駛人，行經有燈光號誌管制之交岔路口闖紅燈者，
    處罰鍰1,800 元以上5,400 元以下，並予記違規點數3 點，
    道路交通管理處罰條例第53條第1 項、第63條第1 項第3 款
    分別亦定有明文。又按違反道路交通管理事件，行為人認為
    舉發之事實與違規情形相符者，得於接獲通知單後，親自或
    委託他人持該通知單，不經裁決向指定之處所，逕依裁罰基
    準執行並繳納罰鍰結案。前項違反道路交通管理事件，未暫
    代保管物件或吊扣駕照、牌照處分者，行為人得以郵寄匯票
    、郵局與公路監理電腦系統連線即時銷案（以下簡稱郵局即
    時銷案）、郵政劃撥、金融卡、信用卡轉帳、電話語音轉帳
    或向經委託代收罰鍰之金融機構繳納罰鍰、或其他經管轄機
    關委託辦理收繳罰鍰之機構，繳納罰鍰結案，違反道路交通
    管理事件統一裁罰基準及處理細則第48條第1 項、第2 項定
    有明文。
四、經查：
(一)異議人騎乘其所有車牌號碼L8T-107 號重型機車，於98年5
    月11日13時20分許，在臺南市○○路與中正路之交岔路口處
    ，經警認其有闖紅燈之違規行為，由臺南市警察局第二分局
    警員當場攔停製單舉發等情，有臺南市警察局98年5 月11日
    南市警交字第S00000000 號舉發違反道路交通管理事件通知
    單1 紙附卷可稽，且異議人對上揭違規之事實並不爭執，是
    異議人上開違規行為，應足認定。
(二)異議人雖以前詞置辯，惟異議人於前揭時、地，因騎乘機車
    闖紅燈違規，為警當場攔停舉發後，異議人確於舉發通知單
    上「收受通知聯者簽章」欄親自簽名之事實，為異議人自承
    在卷 (見本院卷第19頁)，並有臺南市警察局98年5月11日南
    市警交字第S00000000 號舉發違反道路交通管理事件通知單
    移送聯1 份在卷可稽。而異議人所簽收之上述舉發通知單通
    知聯上記載駕駛人（即異議人）應到案日期為98年5 月26日
    前，並於左上方明確勾選「得採網際網路、語音轉帳、郵繳
    或向金融機構繳納罰鍰」欄，依據通知單上注意事項欄第2
    項記載「本單經勾記『得採網際網路、語音轉帳、郵繳或向
    金融機構繳納罰鍰』者，得向本單背面列印之罰鍰繳納方式
    向代收機構繳納罰鍰，或逕向應到案處所自動繳納。逾應到
    案日期不得向代收罰鍰之金融機構繳納，但郵局不在此限；
    當場舉發案件得於5 日後至郵局繳納」，是異議人既已收受
    上開舉發通知單，當可自上開舉發通知單上所載文義得知應
    於繳納罰鍰期限及繳納罰鍰方式，殊無由等候員警郵寄劃撥
    單予異議人方得繳納罰鍰之理。
(三)況按證人即當日舉發本違規事件之臺南市警察局第二分局員
    警吳俊民於98年12月21日本院調查時到庭結證：「（問：當
    時情形如何？）當時異議人是紅燈左轉，詳情我不太記得，
    但是我記得異議人有問我如何繳費，我告訴他我會在紅單上
    面勾選到郵局去繳比較方便。」、「（問：是在何處勾選？
    〈提示舉發通知單〉）我是在紅單左上角選項勾選，讓他可
    以去郵局繳。」等語明確（見本院卷第19頁），益徵本件舉
    發之員警除將上開舉發通知單業已當場交予異議人收受外，
    復告知異議人罰鍰繳納方式，實不致告以異議人尚須另行收
    受劃撥單再行繳款等語。是異議人縱有誤解員警所言，亦係
    異議人個人之過失，尚不能據為免責之事由。
五、綜上所述，異議人於前揭時、地，騎乘重型機車，有行經有
    燈光號誌管制之交岔路口闖紅燈之違規事實，應堪認定。則
    原處分機關依道路交通管理處罰條例第53條第1 項、第63條
    第1 項第3 款及違反道路交通管理事件統一裁罰基準表之相
    關內容之規定，裁處異議人罰鍰4,500 元，並記違規點數3
    點，核無違誤。本件異議無理由，應予駁回。
六、據上論斷，應依道路交通管理處罰條例第87條第2 項，道路
    交通案件處理辦法第19條，裁定如主文。
中    華    民    國    99    年    1     月    15    日
                  交通法庭  法  官  鄭燕璘
以上正本證明與原本無異。
如不服本裁定應於送達後5日內向本院提出抗告狀。（應附繕本
）
                            書記官  蔡明峰
中    華    民    國    99    年    1     月    15    日


司法院資訊處製作；財團法人民間司法改革基金會備份。
